【裁判字號】    92,易,3
【裁判日期】    920221
【裁判案由】    傷害
【裁判全文】
臺灣雲林地方法院刑事判決                              九十二年度易字第三號
    公  訴  人  臺灣雲林地方法院檢察署檢察官
    被      告  甲○○  男五十.
右列被告因傷害案件，經檢察官提起公訴（九十一年度偵字第五○二七號），本院判
決如左：
    主  文
甲○○傷害人之身體，處拘役貳拾日，如易科罰金，以佰元折算壹日。
    事  實
一、甲○○為丁○○之前夫，於民國（下同）九十一年十月二十五日上午七時許，在
    雲林縣古坑鄉○○村○○段八七八五地號竹園內，因質疑丁○○與乙○○間之曖
    昧關係而與乙○○發生爭執，甲○○竟基於傷害之故意，先以雙手推倒乙○○，
    並將之壓倒在地而坐在乙○○身上，再用雙手掐住乙○○的脖子，後因丁○○趕
    到始將甲○○的雙手扳開，甲○○又拾起身旁之割筍刀，幸為丁○○搶下，甲○○因怒氣未消，再次以雙手掐住乙○○的脖子，致乙○○受有右下眼眶擦傷、右
    嘴角擦傷、右手腕、左手背擦傷等傷害。
二、案經乙○○訴由雲林縣警察局斗南分局報請台灣雲林地方法院檢察署檢察官偵查
    起訴。
    理  由
一、被告甲○○矢口否認有為右揭傷害之犯行，辯稱：當時是乙○○拿刀要殺我，我
    閃開時乙○○不小心跌倒，但是乙○○的時裏還拿著刀，所以我就過去壓住他的
    手，但是他就撥開我的手，當時我的手都只是壓住乙○○拿刀的手而已並沒有掐
    住乙○○的脖子云云。惟查，被告於上開時地與告訴人乙○○發生爭執，並將乙○○推倒在地又掐住其脖子等情，業經告訴人乙○○於警訊及偵審中指訴明確，
    核與證人丁○○於審理中證稱：當時她騎機車要離開田裡，離開後從機車後視鏡
    看到被告從機車下來，當時她想被告可能要去打人，所以她就轉回去，到田裡後
    看到被告用雙手壓住乙○○的脖子，所以她就趕快跑過去將被當的手撥開，後來
    被告又拿起割筍刀要砍人，所以她就趕快搶下他的割筍刀，被告又再次用雙手掐
    住乙○○的脖子，她對被告說你為何這麼殘忍並且拉開他們，被告就騎機車走了
    等語，就關告訴人被推倒及被掐住脖子之陳述，均相吻合，而且告訴人乙○○與
    被告發生爭執後確受有右下眼眶擦傷、右嘴角擦傷、右手腕、左手背擦傷等傷害
    ，亦有告訴人提出之診斷證明書在卷可參。雖然被告辯以係乙○○先持刀要砍他
    ，後來是乙○○自己跌倒，因為他為顧及自己的安全，才按住乙○○的雙手云云
    ，惟設若被告所辯為真，則既然告訴人已跌倒在地，被告何以不迅速離開現場，
    反而要上開將之壓倒在地，顯不合常情，被告此部分所辯，不足採信。本件事證
    明確，被告之犯行堪以認定，應依法論科。
二、核被告甲○○所為，係犯刑法第二百七十七條第一項之普通傷害罪。爰審酌被告
    無犯罪之前科紀錄，有台灣高等法院被告全國前案紀錄表在卷可按，素行尚稱良
    好，惟因細故爭執而傷害人，且告訴人所受傷害尚非嚴重等一切情狀，量處如主
    文所示之刑，並諭知易科罰金之折算標準。
據上論斷，應依刑事訴訟法第二百九十九條第一項前段，刑法第二百七十七條第一項
、第四十一條第一項前段，罰金罰鍰提高標準條例第一條前段、第二條，判決如主文
。
本案經檢察官丙○○到庭執行職務
中      華      民      國      九十二      年      二    月    二十一  日
                                        臺灣雲林地方法院刑事第二庭
                                            法  官  劉  為  丕
右正本證明與原本無異。
如不服本判決，應於判決送達後十日內向本院提出上訴狀( 應附繕本 )。
                                            書記官  王  淑  美
中      華      民      國      九十二      年      二    月    二十一  日
中華民國刑法第二百七十七條
 (普通傷害罪)
傷害人之身體或健康者，處三年以下有期徒刑、拘役或一千元以下罰金。
犯前項之罪因而致人於死者，處無期徒刑或七年以上有期徒刑；致重傷者，處三年以
上十年以下有期徒刑。


司法院資訊處製作；財團法人民間司法改革基金會備份。
